臺灣高等法院高雄分院民事裁定　　　　　100年度抗字第283號
抗　告　人　宋銀娣
相　對　人　郭淑貞
上列當事人間聲請停止執行事件，抗告人對於中華民國100 年9
月23日台灣高雄地方法院100 年度聲字第171 號所為裁定提起抗
告，本院裁定如下：
    主  文
抗告駁回。
抗告程序費用由抗告人負擔。
    理  由
一、本件抗告意旨略以：原法院96年度執字第64889 號執行事件
    （下稱系爭執行事件）於98年12月21日執行之點交，並無對
    伊承租部分即高雄市○○區○○段111 、132 地號土地（前
    為高雄縣大社鄉○○○段418-3 、418-34地號，下合稱系爭
    土地）進行點交，系爭執行事件並未告終結；另相對人對伊
    及執行債務人韓進鄉提起之訴訟尚未判決，而拍賣公告內記
    載拍定後不點交，故98年12月21日進行之點交行為係屬違法
    。爰求為廢棄原裁定。
二、按強制執行程序開始後，除法律另有規定外，不停止執行；
    有提起異議之訴時，法院因必要情形，或依聲請定相當並確
    實之擔保，得為停止強制執行之裁定，此為強制執行第18條
    第1 、2 項所明定。又第三人就執行標的物有足以排除強制
    執行之權利者，得於強制執行程序終結前，向執行法院對債
    權人提起異議之訴，如債務人亦否認其權利時，並得以債務
    人為被告，同法第15條亦有明文。申言之，第三人就執行標
    的物有足以排除強制執行之權利者，須於強制執行程序終結
    前，對債權人、債務提起第三人異議之訴，並得據以聲請供
    擔保停止強制執行。故如強制執行程序業已終結，第三人自
    無提起第三人異議之訴，或據以聲請停止強制執行程序之餘
    地；且第三人如非對債權人、債務人起訴，亦非前揭法條所
    指之異議之訴。再者，強制執行法第15條所謂強制執行程序
    終結，係指對於執行標的物之強制執程序終結而言，對於執
    行標的物之強制執行程序，須進行至執行名義所載債權之全
    部或一部，因對於執行標的物之強制執行達其目的時始為終
    結（最高法院65年台上字第2920號判例意旨參照），亦即於
    執行標的物拍定，債權人得以拍賣價金受償時告終。經查，
    抗告人以其已提起第三人異議之訴（原審100 年度補字第11
    02號）為由，聲請供擔保停止系爭執行事件之強制執行程序
    。惟系爭執行事件之執行標的物（包含系爭土地）早於98年
    3 月19日即已拍定，此經本院調取系爭執行事件核閱明確，
    是系爭執行事件執行標的物之強制執行程序業已終結，揆諸
    前揭說明，抗告人已無提起第三人異議之訴或據以聲請供擔
    保停止強制執行程序之餘地。且抗告人係對相對人即系爭執
    行事件之拍定人提起上開訴訟，而非對債權人、債務人起訴
    ，其所提上開訴訟亦顯非前揭法條所指之異議之訴，而無從
    聲請停止執行。據上，抗告人聲請停止系爭執行事件之強制
    執行程序，洵屬無據，應予駁回。原審為駁回抗告人聲請之
    裁定，核無違誤，抗告人指摘原裁定不當，求為廢棄，為無
    理由，其抗告應予駁回。
三、結論，本件抗告為無理由，依強制執行法第30條之1 、民事
    訴訟法第495 條之1 第1 項、第449 條第1 項、第95條、第
    78 條 ，裁定如主文。
中    華    民    國   100    年    11    月    29    日
                            民事第三庭
                                審判長法官  張國彬
                                法      官  鄭月霞
                                法      官  甯  馨
以上正本證明與原本無異。
如不服本裁定應於送達後10日內向本院提出再抗告狀（並按他造
當事人之人數附繕本），並繳納再抗告費新臺幣1,000 元。
再為抗告僅得以適用法規顯有錯誤為理由，並應委任律師為代理
人。如委任律師提起抗告者，應一併繳納抗告費。
中    華    民    國   100    年    11    月    29    日
                                書  記  官  林家煜
附註：
抗告人之配偶、三親等內之血親、二親等內之姻親，或抗告人為
法人、中央或地方機關時，其所屬專任人員具有律師資格並經法
院認適當者，亦得為第三審代理人。
抗告人或其法定代理人具有律師資格者及前項情形，應於提起抗
告或委任時釋明之。